臺灣高等法院臺中分院刑事判決
110年度上訴字第857號

上  訴  人  
即  被  告  劉秉璋



指定辯護人  本院公設辯護人  陳秋靜  
上列上訴人即被告因違反槍砲彈藥刀械管制條例案件，不服臺灣
南投地方法院109年度重訴字第2號中華民國110年2月25日第一審
判決（起訴案號：臺灣南投地方檢察署109年度偵字第1005號）
，提起上訴，本院判決如下：
    主  文
原判決關於劉秉璋犯非法製造可發射子彈具殺傷力之槍枝未遂罪
暨定應執行刑部分，均撤銷。
劉秉璋犯非法製造可發射子彈具殺傷力之槍枝未遂罪，累犯，處
有期徒刑貳年，併科罰金新臺幣參萬元，罰金如易服勞役，以新
臺幣壹仟元折算壹日。
其他上訴駁回。
劉秉璋撤銷改判與上訴駁回部分所處之刑，應執行有期徒刑伍年
陸月，併科罰金新臺幣捌萬元，罰金如易服勞役，以新臺幣壹仟
元折算壹日。扣案如附表一所示之物均沒收。
    事  實
一、劉秉璋明知可發射子彈具有殺傷力之槍枝、具有殺傷力之子
    彈，均屬槍砲彈藥刀械管制條例所列管之槍、彈，非經主管
    機關許可，不得擅自製造及持有，竟分別為下列行為：
  ㈠劉秉璋基於非法製造可發射子彈具有殺傷力槍枝之犯意，於
    民國108年12月24日，在不詳地點上網，以新臺幣（下同）1
    萬6,600元在露天拍賣網上，向「刺客的家」購買金牛座915
    操作槍1支及撞針1個後，在109年1月29日前某日，在其位於
    南投縣○○市○○路000巷00號住處內，以扣案如附表一編
    號2、3所示之鑽床、虎鉗，鑽入上開購得操作槍枝之實心槍
    管而欲將之鑽通，並組裝於前揭金牛座915操作槍上，著手
    製造仿金牛座915操作槍1支（下稱甲槍，嗣經劉秉璋棄置，
    未據扣案），惟因無法貫通槍管而未遂。
  ㈡劉秉璋另基於非法製造可發射子彈具有殺傷力之槍枝及具有
    殺傷力子彈之犯意，於109年1月29日，在不詳地點上網，而
    於露天拍賣網上向「阿兩的店」以8,600元購買含有撞針之
    金牛座915操作槍1支、以2,200元購買彈殼50顆、以1,000元
    購買彈頭50顆，及於同年月30日以3,000元購買裝飾彈50顆
    後；另以不詳價格向「阿爾發生存遊戲店」購買不詳數量之
    底火後，於109年2月4日至同年月19日間，在其上址住處內
    ，將以不詳方式取得已貫通之槍管，組裝於其上開向「阿兩
    的店」購得之金牛座915操作槍上，加工製造完成具有殺傷
    力之仿半自動改造手槍1支（槍枝管制編號：0000000000號
    ，下稱乙槍，即附表一編號1所示之物）；以其所有如附表
    一編號6所示之剪刀將彈殼切開、取出其內之火藥，繼之將
    火藥及如附表一編號9所示之底火均放入彈殼內，再將底火
    上方之螺絲鎖緊，而製造具有殺傷力如附表二編號1所示之
    子彈3顆（劉秉璋另製造之7顆子彈未據扣案，無從認定有殺
    傷力而未遂）後，置於上址而持有之。嗣警方於109年2月19
    日7時27分許，持搜索票至上址搜索，當場扣得如附表一、
    二所示之物；復於同日11時39分在南投縣政府警察局南投分
    局接受刑事警察局員警詢問時，主動告知前開改造甲槍未遂
    之犯行，並接受裁判，而經警查悉全部之上情。
二、案經內政部警政署刑事警察局移送臺灣南投地方檢察署檢察
    官偵查起訴。
    理  由
一、證據能力之認定：
  ㈠按被告以外之人於審判外之言詞或書面陳述，除法律有規定
    者外，不得作為證據；又被告以外之人於審判外之陳述，雖
    不符刑事訴訟法第159條之1至第159條之4之規定，而經當事
    人於審判程序同意作為證據，法院審酌該言詞陳述或書面陳
    述作成時之情況，認為適當者，亦得為證據。當事人、代理
    人或辯護人於法院調查證據時，知有第159條第1項不得為證
    據之情形，而未於言詞辯論終結前聲明異議者，視為有前項
    之同意，刑事訴訟法第159條第1項及第159條之5分別定有明
    文。經查，本判決下列所引用被告劉秉璋以外之人於審判外
    之陳述，檢察官、被告及辯護人於原審及本院準備程序均表
    示對證據能力沒有意見，同意有證據能力（見原審卷第56頁
    、本院卷第29頁），且檢察官、被告及其辯護人迄於本院言
    詞辯論終結前均未聲明異議，本院審酌上開證據資料作成時
    之情況，尚無違法不當或證明力明顯過低之瑕疵，亦認為以
    之作為證據應屬適當，爰依上開規定，認前揭證據資料均有
    證據能力。
  ㈡次按除法律另有規定外，實施刑事訴訟程序之公務員因違背
    法定程序取得之證據，其有無證據能力之認定，應審酌人權
    保障及公共利益之均衡維護，刑事訴訟法第158條之4定有明
    文。本案以下所引用之非供述證據，並無證據證明係實施刑
    事訴訟程序之公務員違背法定程序所取得，且經本院於審理
    時合法踐行調查程序，自應認均具有證據能力，得作為證據
    。
二、認定事實所憑之證據及理由：
  ㈠上開犯罪事實，業據被告劉秉璋於警詢時、偵查中及原審審
    理時均坦承不諱（見警卷第2頁至第5頁、第8頁至第9頁；偵
    卷第9頁至第12頁、第98頁至第99頁；本院卷第55頁、第130
    頁），並有內政部警政署刑事警察局搜索扣押筆錄、扣押物
    品目錄表、扣押物品收據、南投縣政府警察局槍枝初步檢視
    報告書、槍枝檢視照片12張、現場照片14張、被告手機翻拍
    畫面8張、109年3月9日偵查報告暨所附陳皓文手機對話紀錄
    、內政部警政署刑事警察局109年4月20日刑鑑字第10900208
    27號鑑定書（見警卷第10頁至第20頁、第23頁至第43頁；偵
    卷第24頁至第28頁、第45頁至第57頁、第62頁至第67頁）在
    卷可稽，且有如附表一、附表二編號1所示之物扣案可資佐
    證。
  ㈡扣案如附表一編號1、附表二編號1所示之槍枝、子彈經送內
    政部警政署刑事警察局鑑定，鑑定結果為：⒈附表一編號1所
    示之手槍1支（槍枝管制編號0000000000號），認係改造手
    槍，由仿半自動手槍製造之槍枝，換裝土造金屬槍管而成，
    擊發功能正常，可供擊發適用子彈使用，認具殺傷力。⒉附
    表二編號1所示之子彈3顆，認均係非制式子彈，由口徑9mm 
    制式空包彈組合直徑約9.0mm金屬彈頭而成，經試射，可擊
    發，認具殺傷力。此有內政部警政署刑事警察局109年4月20
     日刑鑑字第10900208 27號鑑定書暨所附影像在卷可憑（見
    偵卷第62頁至第67頁）。可見上開扣案如附表一編號1所示
    之改造手槍及附表二編號1所示之子彈確均具有殺傷力無訛
    。
  ㈢綜上所述，被告前開任意性自白核與事實相符，堪以採信。
　　被告上訴本院後，以其沒有機械背景、學歷，否認有本案非
    法製造甲槍，及雖有製造乙槍，然以其學識，無法製造專業
    之物品，且原鑑定單位並未就扣案之槍枝、子彈做實際打擊
    測試，而翻異前詞，否認有製造甲槍未遂及製造乙槍既遂之
    犯行。然查，其自警詢、偵查，迄原審審理時皆坦承本案製
    造甲槍未遂及製造乙槍既遂之犯行，且內政部警政署刑事警
    察局復就本件扣案之乙槍說明：「扣案槍枝1枝（槍枝管制
    編號0000000000號）前經本局鑑定，先以『檢視法』檢視其外
    觀、材質、結構、標記字樣等，復以『性能檢驗法』檢驗機匣
    、扳機、擊錘及撞針等機構之機械運作情形，經實際操作檢
    測，壓扣扳機可釋放擊錘以敲擊撞針，並擊發具底火之測試
    用彈殼，認擊發功能正常，可供擊發適用子彈使用，認具殺
    傷力」；「本局曾對700餘枝以『性能檢驗法』認具殺傷力之『
    非制式槍枝』，再以『動能測試法』進行試射，其彈頭之單位
    面積動能均大於20焦耳/平方公分，部分槍枝試射彈頭速度
    不亞於『制式槍枝』，故以『性能檢驗法』認定後，無需再以具
    高危險性之『動能測試法』進行試射鑑定」
　　，有該局110年6月25日刑鑑字第1100056638號函暨槍彈鑑定
    方法說明、警政署刑事警察局槍枝殺傷力鑑定說明附本院卷
    第87至93頁可稽，是本件扣案之乙槍確已經改造而具殺傷力
    ，達於製造既遂程度亦甚明確。是被告前揭上訴本院後空言
    之所辯，均無足採憑，併予敘明。本案事證明確，被告犯行
    均堪認定，皆應予依法論科。
三、論罪科刑之理由：
  ㈠查被告行為後，槍砲彈藥刀械管制條例第7條、第8條業於109
    年6月10日修正公布，於同年月12日施行。修正前第7條第1
    項原規定：「未經許可，製造、販賣或運輸火砲、肩射武器
    、機關槍、衝鋒槍、卡柄槍、自動步槍、普通步槍、馬槍、
    手槍或各類砲彈、炸彈、爆裂物者，處無期徒刑或7年以上
    有期徒刑，併科新臺幣3千萬元以下罰金」；第8條第1項原
    規定：「未經許可，製造、販賣或運輸鋼筆槍、瓦斯槍、麻
    醉槍、獵槍、空氣槍或第4條第1項第1款所定其他可發射金
    屬或子彈具有殺傷力之各式槍砲者，處無期徒刑或5年以上
    有期徒刑，併科新臺幣1千萬元以下罰金」；修正後第7條第
    1項則規定：「未經許可，製造、販賣或運輸『制式或非制式
    』火砲、肩射武器、機關槍、衝鋒槍、卡柄槍、自動步槍、
    普通步槍、馬槍、手槍或各類砲彈、炸彈、爆裂物者，處無
    期徒刑或7年以上有期徒刑，併科新臺幣3千萬元以下罰金」
    ；第8條第1項則規定：「未經許可，製造、販賣或運輸『制
    式或非制式』鋼筆槍、瓦斯槍、麻醉槍、獵槍、空氣槍或第4
    條第1項第1款所定其他可發射金屬或子彈具有殺傷力之各式
    槍砲者，處無期徒刑或5年以上有期徒刑，併科新臺幣1千萬
    元以下罰金」，再參諸本次修法草案總說明意旨可知，其主
    要修法目的在於有效遏止持「非制式槍砲」進行犯罪情形，
    認「非制式槍砲」與「制式槍砲」之罪責有一致之必要，故
    於第4條、第7條至第9條增加「制式或非制式」之構成要件
    ，亦即不分制式或非制式，凡屬第7條所列各類槍枝型式之
    槍枝，有殺傷力者，概依第7條規定處罰。是經新舊法比較
    結果，「未經許可製造可發射子彈具殺傷力之改造（非制式
    ）手槍」之犯行，於修正後應改依同條例第7條之規定處罰
    ，其刑度較修正前規定（即原第8條）為重，並無較有利於
    被告之情形，依刑法第2條第1項前段規定，應適用被告行為
    時即修正前槍砲彈藥刀械管制條例第8條第1項、第5項之規
    定論處。
  ㈡又按槍砲彈藥刀械管制條例第4條所稱之槍砲、彈藥，依同條
    例第5條之規定，非經中央主管機關許可，不得製造、持有
    。本件扣案如附表一編號1所示之乙槍經鑑定後認係可發射
    子彈具有殺傷力之改造手槍，係屬槍砲彈藥刀械管制條例第
    4條第1項第1款所定其他可發射子彈具有殺傷力之改造手槍
    ；又扣案如附表二編號1所示之子彈3顆，均具有殺傷力，亦
    如前述，均屬同條例第4條第1項第2款所示之子彈。次按槍
    砲彈藥刀械管制條例第8條第1項之製造可發射子彈具有殺傷
    力之槍枝罪，其中所謂「製造」包括創製、改造、組合、混
    合、化合等行為在內，已損壞之零件加以修理亦屬製造；除
    初製者外，尚包括改造在內。亦即，凡將原不具有殺傷力之
    槍枝予以加工，致改變其原有性能、屬性，使成為具有殺傷
    力之槍枝，已經該當（最高法院86年度台上字第7558號、10
    8年度台上字第1850號刑事判決意旨參照）。本案被告基於
    製造槍枝之犯意，如事實欄一㈠所為欲將實心槍管貫通組裝
    至操作槍，及如事實欄一㈡所為將原不具有殺傷力之道具操
    作槍換裝已貫通之金屬槍管之方式予以加工，依前開說明，
    其所為均屬製造行為無疑。是核被告如事實欄一㈠所為係犯
    修正前槍砲彈藥刀械管制條例第8條第5項、第1項之未經許
    可製造可發射子彈具有殺傷力之槍枝未遂罪；如事實欄一㈡
    所為係犯修正前槍砲彈藥刀械管制條例第8條第1項之未經許
    可製造可發射子彈具有殺傷力之槍枝罪及槍砲彈藥刀械管制
    條例第12條第1項之未經許可製造子彈罪。
  ㈢復按未經許可製造槍、彈之製造行為，與其後未經許可繼續
    持有該所製造槍、彈之持有行為，依其犯罪之性質，可認為
    未經許可製造槍、彈行為屬高度行為，而未經許可繼續持有
    槍、彈行為屬低度行為，其持有行為，應為製造行為所吸收
    ，應僅論以未經許可製造槍、彈罪（最高法院90年度台上字
    第2579號刑事判決要旨參照）；又非法製造槍砲彈藥刀械等
    違禁物，所侵害者為社會法益，如果製造之客體種類相同（
    同為手槍，或同為子彈者），縱令製造完成之客體有數個（
    如數支手槍、數顆子彈），仍為單純一罪，不發生想像競合
    犯之問題。若同時製造二不相同種類之客體（如同時製造手
    槍、金屬槍管及子彈），則為一行為觸犯數罪名之想像競合
    犯（最高法院82年度台上字第5303號刑事判決意旨參照）。
    被告製造改造手槍、子彈後持有改造手槍及持有子彈之低度
    行為，為其製造之高度行為所吸收，均不另論罪。又被告如
    事實欄一㈡所示製造具殺傷力子彈3顆，為單純一罪，被告製
    造其餘7顆子彈未據扣案，難認具有殺傷力，惟其未經許可
    製造具有殺傷力子彈未遂行為應為既遂行為所吸收，不另論
    罪；而被告製造改造手槍及製造子彈之犯罪行為，時間上具
    有部分重疊關係，為一行為觸犯數罪名之想像競合犯，應從
    一重之修正前槍砲彈藥刀械管制條例第8條第1項非法製造可
    發射子彈具殺傷力之槍枝罪處斷。
  ㈣被告所為如事實欄一㈠、㈡所犯非法製造可發射子彈具殺傷力
    槍枝未遂罪，及非法製造可發射子彈具殺傷力槍枝罪，係分
    別於不同之時間為之，且被告係於甲槍製造未遂後，另行起
    意向其他賣家購得金牛座915操作槍，予以組裝另犯非法製
    造可發射子彈具殺傷力槍枝罪，上開2罪，犯意各別，行為
    互殊，應予分論併罰。公訴意旨認應從一重論以未經許可製
    造可發射子彈具殺傷力之改造槍枝罪處斷，尚有誤會，併此
    敘明。
  ㈤被告前因不能安全駕駛案件，經臺灣南投地方法院以105年度
    投交簡字第686號判決判處有期徒刑3月確定，於106年5月18
    日有期徒刑易科罰金執行完畢。其於受有期徒刑執行完畢後
    ，5年內故意再犯本件有期徒刑以上之本罪，合於累犯之要
    件。而本院依司法院釋字第775號解釋意旨衡酌本案，認為
    本案與前開構成累犯之案件之均屬故意犯罪，應有依刑法第
    47條第1項累犯規定加重之必要，從而，應依刑法第47條第1
    項加重其刑。
  ㈥事實欄一㈠被告著手製造可發射子彈具殺傷力之槍枝，未達具
    殺傷力程度，應認屬未遂犯，爰依刑法第25條第2項規定，
    按既遂犯之刑減輕其刑。
　㈦另按刑法第62條所謂「發覺」，固非以有偵查犯罪職權之機
    關或人員確知其人犯罪無誤為必要，而於對其發生嫌疑時，
    即得謂為已發覺；但此項對犯人之嫌疑，仍須有確切之根據
    得為合理之可疑者，始足當之，若單純主觀上之懷疑，要不
    得謂已發生嫌疑（最高法院72年台上字第641號判例意旨參
    照）。本件被告係於109年2月19日7時27分許，經警持搜索
    票至南投縣○○市○○路000巷00號住處搜索，當場扣得如附表
    一、二所示之物，而查悉被告製造乙槍行為後，於同日11時
    39分在南投縣政府警察局南投分局接受刑事警察局員警詢問
    時，主動告知前開改造甲槍未遂之犯行，始經警查悉該部分
    情事；即其係於有偵查犯罪權限之機關知悉前，主動向負責
    詢問之刑事警察局偵查正范文祿坦承有前揭改造槍枝未遂犯
    行等情，此有該次刑事警察局調查筆錄（警卷第1至7頁）附
    卷可稽，足認被告確係在員警未發現有確切之根據得為合理
    懷疑其有上開改造甲槍未遂犯行前，即主動供述其前揭改造
    甲槍未遂犯行，就該次非法製造可發射子彈具殺傷力槍枝未
    遂犯行自係符合自首之要件無誤。是該部分自應依刑法第62
    條前段之規定予以減輕其刑，並依法遞減之。
  ㈧被告之原審辯護人雖為被告辯護略以：被告犯罪動機係出於
    好奇，並無持有槍彈從事犯罪行為，亦無對社會造成具體危
    害，且被告遭扣押之槍彈數量極少，被告有正當工作，復熱
    心公益，請減輕其刑等語。惟按刑法第59條所規定之酌量減
    輕其刑，係裁判上之減輕，必以犯罪之情狀可憫恕，認為宣
    告法定最低度之刑猶嫌過重者，始有其適用；如別有法定減
    輕之事由者，應優先適用法定減輕事由減輕其刑後，猶嫌過
    重時，始得為之（最高法院98年度台上字第7388號刑事判決
    意旨參照）。查被告所犯修正前槍砲彈藥刀械管制條例第8
    條第1項之未經許可製造可發射子彈具有殺傷力之槍枝罪之
    法定刑為無期徒刑或5年以上有期徒刑，併科新臺幣1000萬
    元以下罰金，刑度非低，然被告非法製造具殺傷力之改造槍
    枝1支、子彈3顆，其數次上網購買操作槍加以改造，並遭查
    扣持有大量之裝飾彈、彈頭及底火，顯見其本欲製造之子彈
    數量非少，且被告於警詢、偵訊中均自陳持有槍彈期間曾試
    射擊發子彈（見警卷第2頁；偵卷第10頁、第11頁）等情，
    是對被告量處上開刑度，在客觀上不足以引起一般人之同情
    ，而認有情可憫恕，對被告而言，無法重情輕之情形，核無
    刑法第59條規定之適用。辯護人此部分請求，顯不足採。
四、原審對被告劉秉璋所犯之前揭事實欄一㈡之非法製造可發射
    子彈具殺傷力之槍枝罪，以事證明確，引用修正前槍砲彈藥
    刀械管制條例第8條第1項、槍砲彈藥刀械管制條例第12條第
    1項，刑法第2條第1項前段、第11條前段、第55條前段、第4
    7條第1項、第42條第3項、第38條第1項、第2項等之規定，
    並以行為人之責任為基礎，審酌被告前有竊盜、毒品案件等
    前案紀錄，此有被告前案紀錄表在卷可稽，堪認被告素行不
    佳；又具有殺傷力之槍枝、子彈均屬高度危險之物品，被告
    所為潛藏高度之危險性，影響社會治安，惟念及被告未持以
    從事其他不法行為，並無實際傷及他人，所生危害尚未擴大
    ；且念被告上訴本院前始終坦承犯行，堪認犯後態度尚稱良
    好；兼衡本件所製造、持有之槍枝、子彈之數量及持有時間
    之久暫，暨被告自述國中肄業之智識程度及普通之家庭經濟
    狀況，從事室內裝修工作，母親年約60幾歲，為身心障礙人
    士，家中尚有幼子須照顧（見原審卷第131頁）等一切情狀
    ，量處如原審判決主文所示之刑，及就併科罰金部分諭知易
    服勞役之折算標準。復敘明辯護人雖請求給予被告緩刑之宣
    告，惟該案宣告之刑度逾有期徒刑2年，自無從為緩刑之宣
    告。再就沒收部分論以：
  ㈠扣案如附表一編號1所示之乙槍1枝，係違禁物，不問屬於犯
    罪行為人與否，應依刑法第38條第1項規定宣告沒收。
  ㈡扣案如附表二編號1所示具殺傷力之非制式子彈3顆，業經試
    射擊發，均已喪失子彈之作用及性質而不再具有殺傷力，皆
    非屬違禁物，是咸無從宣告沒收。
  ㈢扣案如附表一編號2之鑽床1臺係供被告貫通槍管之用、編號3
    之虎鉗1個係用以固定槍管、編號4所示之研磨機1臺係用以
    磨槍枝滑套之毛邊、編號5之榔頭及編號6之剪刀1支係用以
    剪開裝飾彈，敲打彈頭使其密合，均係被告所有，且係分別
    供被告用以犯本案製造槍枝、子彈犯行所用之物；扣案如附
    表一編號7所示彈頭39顆、編號8所示之裝飾彈37顆、編號9
    所示7mm紅色底火94顆則係用以供組裝改造子彈之用等情，
    業據被告於警詢中供承明確（見警卷第2頁），爰均依刑法
    第38條第2項前段規定，宣告沒收；至其餘扣案如附表二編
    號2、3之彈殼2個、鉗子1支，均非屬違禁物，亦非供本案犯
    罪所用之物，是皆不予宣告沒收等情。
　　核其事實之認定與法律之適用均無違誤，量刑亦稱妥適，被
    告劉秉璋上訴執前詞否認有本案非法改造手槍、子彈犯行云
    云，除前揭被告劉秉璋就此部分經上訴本院後始翻異前供否
    認犯罪之各項辯解皆不足採信，已詳如前所論述外；另按刑
    之量定，係實體法上賦予法院得自由裁量之事項，倘其未逾
    越法律所規定之範圍，又未明顯違背正義，即不得任意指摘
    為違法。本件原審量刑時，已依刑法第57條之規定審酌被告
    劉秉璋之上開一切情狀，而量處罪刑，經核原審並未逾越法
    律所規定之範圍，又無明顯違背正義，被告劉秉璋執前詞指
    摘原判決關於此部分不當，其上訴並無理由，應予駁回。
五、又原審對被告上開所犯之改造甲槍未遂部分論罪科刑，本非
    無見，惟被告此部分犯罪，係在有偵查犯罪職權之機關或個
    人發覺其犯罪前，自動向刑事警察局員警自首其改造槍枝未
    遂犯行，主動接受裁判，已如前所論述。原審就該次犯行，
    疏未依刑法第62條前段規定，減輕其刑，容有未洽，被告就
    此部分提起上訴，關於翻異前供，否認犯行部分雖不足採，
    然就其認原判決量刑過重，指摘原判決不當部分，即為有理
    由，應由本院將該部分予以撤銷改判；而就原審對其所定之
    應執行刑部分，亦因上開部分之撤銷而失其依據，併予撤銷
    。爰以行為人之責任為基礎，審酌被告前有竊盜、毒品案件
    等前案紀錄，有被告前案紀錄表在卷可稽，堪認被告素行不
    佳；又可發射子彈具殺傷力之槍枝屬高度危險之物品，被告
    所為潛藏高度之危險性，影響社會治安，惟念及被告改造槍
    枝之行為仍屬未遂，所生危害尚未擴大；且念被告上訴本院
    前坦承犯行，堪認犯後態度尚屬非惡；兼衡其在有偵查權之
    機關發覺該次犯罪前自首犯行，暨被告自述國中肄業之智識
    程度及普通之家庭經濟狀況，從事室內裝修工作，母親年約
    60幾歲，為身心障礙人士，家中尚有幼子須照顧（見原審卷
    第131頁）等一切情狀，量處如主文第二項所示之刑，復就
    併科罰金部分諭知易服勞役之折算標準；再與前揭上訴駁回
    部分，定其應執行之刑，暨就所定之併科罰金部分，諭知易
    服勞役之折算標準。至被告製造未遂之甲槍1枝，未具殺傷
    力，並非違禁物，且甲槍業經被告丟棄，未據扣案，難認有
    刑法上之重要性，爰依刑法第38條之2第2項，不予宣告沒收
    ，併予敘明。
六、被告經合法傳喚，無正當理由而未到庭，爰不待其陳述逕行
    判決。
據上論斷，應依刑事訴訟法第371條、第368條、第369條第1項前
段、第364條、第299條第1項前段，修正前槍砲彈藥刀械管制條
例第8條第1項、第5項，刑法第2條第1項前段、第11條前段、第2
5條第2項、第62條前段、第47條第1項、第42條第3項，判決如主
文。
本案經檢察官林孟賢提起公訴，檢察官周穎宏到庭執行職務。
中　　華　　民　　國　  110　　年　　8　　月　　26　　日
            刑事第七庭  審判長法  官  梁  堯  銘
                              法  官  羅  國  鴻
                              法  官  張  智  雄
以上正本證明與原本無異。
如不服本判決應於收受送達後二十日內向本院提出上訴書狀，其
未敘述上訴理由者，並得於提起上訴後二十日內向本院補提理由
書（均須按他造當事人之人數附繕本）「切勿逕送上級法院」。
因疫情而遲誤不變期間，得向法院聲請回復原狀。
                              書記官  陳  玫  伶
　　　　　　　　　　　　　　　
中　　華　　民　　國　　110 　年　　8 　　月　　26　　日

                          　　
附表一、沒收物

編號 品名 數量 所有人 備註  1 非制式手槍（槍枝管制編號：0000000000號，含彈匣1個） 1支 劉秉璋 已扣案改造手槍，由仿半自動手槍製造之槍枝，換裝土造金屬槍管而成，擊發功能正常，可供擊發適用子彈使用，認具殺傷力。  2 鑽床 1臺 劉秉璋   3 虎鉗 1支 劉秉璋   4 研磨機 1臺 劉秉璋   5 榔頭 1支 劉秉璋   6 剪刀 1支 劉秉璋   7 彈頭 39顆 劉秉璋   8 裝飾彈 37顆 劉秉璋   9 紅色底火 94顆 劉秉璋  




附表二、扣案物

編號 品名 數量 所有人 備註  1 改造子彈 3顆 劉秉璋 均係非制式子彈，由口徑9mm制式空包彈組合直徑約9.0mm 金屬彈頭而成，經試射，可擊發，認具殺傷力。  2 彈殼 2顆 劉秉璋 口徑9mm制式空包彈彈殼  3 鉗子 1支 劉秉璋 與本案無關 


附錄本案判決論罪科刑法條：
修正前槍砲彈藥刀械管制條例第8條：
未經許可，製造、販賣或運輸鋼筆槍、瓦斯槍、麻醉槍、獵槍、
空氣槍或第4條第1項第1款所定其他可發射金屬或子彈具有殺傷
力之各式槍砲者，處無期徒刑或5年以上有期徒刑，併科新臺幣1
千萬元以下罰金。
未經許可，轉讓、出租或出借前項所列槍枝者，處5年以上有期
徒刑，併科新臺幣1千萬元以下罰金。
意圖供自己或他人犯罪之用，而犯前二項之罪者，處無期徒刑或
7年以上有期徒刑，併科新臺幣1千萬元以下罰金。
未經許可，持有、寄藏或意圖販賣而陳列第1項所列槍枝者，處3
年以上10年以下有期徒刑，併科新臺幣7百萬元以下罰金。
第1項至第3項之未槍砲彈藥刀械管制條例第12條
未經許可，製造、販賣或運輸子彈者，處1年以上7年以下有期徒
刑，併科新台幣500萬元以下罰金。
未經許可，轉讓、出租或出借子彈者，處6月以上5年以下有期徒
刑，併科新台幣300萬元以下罰金。
意圖供自己或他人犯罪之用，而犯前二項之罪者，處3年以上10
年以下有期徒刑，併科新台幣700萬元以下罰金。
未經許可，持有、寄藏或意圖販賣而陳列子彈者，處5年以下有
期徒刑，併科新台幣300萬元以下罰金。
第1項至第3項之未遂犯罰之。

槍砲彈藥刀械管制條例第12條
未經許可，製造、販賣或運輸子彈者，處1年以上7年以下有期徒
刑，併科新台幣500萬元以下罰金。
未經許可，轉讓、出租或出借子彈者，處6月以上5年以下有期徒
刑，併科新台幣300萬元以下罰金。
意圖供自己或他人犯罪之用，而犯前二項之罪者，處3年以上10
年以下有期徒刑，併科新台幣700萬元以下罰金。
未經許可，持有、寄藏或意圖販賣而陳列子彈者，處5年以下有
期徒刑，併科新台幣300萬元以下罰金。
第1項至第3項之未遂犯罰之。